【裁判字號】    99,易,432
【裁判日期】    990617
【裁判案由】    竊盜
【裁判全文】
臺灣屏東地方法院刑事判決               99年度易字第432號
公  訴  人  臺灣屏東地方法院檢察署檢察官
被      告  甲○○
上列被告因竊盜案件，經檢察官提起公訴（99年度偵字第4405號）
，本院於準備程序進行中，因被告就被訴事實為有罪之陳述，經
告知簡式審判程序意旨，並聽取公訴人及被告之意見後，本院合
議庭裁定由受命法官獨任依簡式審判程序審理，判決如下：
    主  文
甲○○攜帶兇器竊盜，累犯，處有期徒刑捌月，扣案鐵條柒支、
爆破剪壹支、安全帶壹條均沒收。
    事  實
一、甲○○前於民國94年間因施用毒品案件，經台灣高等法院高
    雄分院以94年度簡上字第266 號、94年度訴字3594號判決分
    別判處有期徒刑8 月、10月確定，上開二案接續執行，於96
    年5 月11日縮短刑期假釋付保護管束，復於96年7 月24日保
    護管束期滿，假釋未經撤銷而執行完畢。詎其仍不知悔改，
    意圖為自己不法所有，本於竊盜之犯意，於99年5 月8 日3
    時30分許，攜帶其所有客觀上對人之生命、身體安全造成威
    脅之鐵條7 支、爆破剪1 支，及其所有之安全帶1 條，騎乘
    SC6-491 號輕型機車，至屏東縣萬丹鄉田厝村公墓旁，將上
    開鐵條插入台灣電力股份有限公司（下稱台電公司）設置於
    該處之田厝高分第46、47、48號之電線桿孔內，並手持爆破
    剪，輔以安全帶攀爬至電線桿上，剪斷台電公司所有架設於
    該處供傳輸電力使用之銅質PVC 風雨線4 條，共計426 公尺
    、111 公斤( 規格22 mm 平方，價值新台幣《下同》23,856
    元）及長度為106 公尺、重量14.5公斤之鋼芯鋁線電纜線1
    條（價值9,115 元），得手後將上開風雨線及電纜線藏匿於
    公墓空地旁俟機變賣。惟於同日4 時許，在屏東縣萬丹鄉○
    ○路與西環路口，因雙手有黑色污漬且形跡可疑為警攔查而
    查獲，並扣得上開鐵條7 支、爆破剪1 支與安全帶1 條。
二、案經屏東縣政府警察局屏東分局報告台灣屏東地方法院檢察
    署檢察官偵查起訴。
    理  由
一、本件被告甲○○所犯係死刑、無期徒刑、最輕本刑為3 年以
    上有期徒刑以外之罪，亦非高等法院管轄之第一審案件，而
    被告於準備程序中就被訴事實為有罪之陳述，經告知被告簡
    式審判程序之意旨並聽取當事人意見後，本院依刑事訴訟法
    第273 條之1 第1 項規定，裁定進行簡式審判程序，合先敘
    明。
二、上揭犯罪事實，業據被告迭於警詢、偵查及本院審理中坦承
    不諱，核與證人即被害人台電公司之員工陳順安所證被告所
    竊取之電纜線確為台電公司所有一事相符，並有偵查報告、
    搜索扣押筆錄1 份、扣押物品目錄表、贓物認領保管單1 紙
    、現場照片10幀在卷可稽，及鐵條7 支、爆破剪1 支與安全
    帶1 條扣案可證，綜上所述，本案事證明確，被告犯行，應
    堪認定。
三、按刑法第321 條第1 項第3 款之攜帶兇器竊盜罪，係以行為
    人攜帶兇器竊盜為其加重條件，此所謂兇器，其種類並無限
    制，凡客觀上足對人之生命、身體、安全構成威脅，具有危
    險性之兇器均屬之，且祇須行竊時攜帶此種具有危險性之兇
    器為已足，並不以攜帶之初有行兇之意圖為必要（最高法院
    79年台上字第5253號判例參照）。查本件被告竊盜時所攜帶
    之鐵條7 支、爆破剪1 支，均係金屬製品，材質堅硬，有警
    卷所附照片2 幀在卷可按，且爆破剪前端具有刀峰，足以剪
    斷22mm銅質風雨線及鋼芯鋁線，是上開物品確為客觀上對人
    之生命、身體安全造成威脅之兇器無訛。核被告所為，係犯
    刑法第321 條第1 項第3 款之攜帶兇器竊盜罪。又電業法第
    105 條雖規定「竊盜或損壞電桿、電線、變壓器或其他供電
    設備者，依刑法之規定從重處斷」，然該條僅是促請法院量
    刑之注意規定，並非創設一獨立之罪名，若檢察官僅以刑法
    第321 條第1 項第3 款罪名起訴，並未論以電業法第105 條
    規定，法院判決時無須引用刑事訴訟法第300 條規定變更起
    訴法條，只須敘明依電業法第105 條規定從重處斷即可（台
    灣高等法院98年度法律座談會刑事類提案第13號研討意旨參
    照），是被告於上開時地所竊取之PVC 風雨線及鋼芯鋁線，
    係供給一般公眾需用電能之台電公司，架設於電線桿上供傳
    輸電力所用之電線，應依電業法第105 條規定，從重處斷。
    被告有如事實欄所載之有期徒刑執行完畢紀錄，有台灣高等
    法院被告前案紀錄表1 份在卷可查，其於徒刑之執行完畢後
    5 年內故意再犯本件有期徒刑以上之罪，為累犯，應依刑法
    第47條第1 項規定，加重其刑。爰審酌被告之素行非佳，所
    竊為台電公司所有供電使用之電線，數量甚多，損及民眾用
    電權益，對被害人所造成損害及社會秩序之影響非微，及其
    生活狀況、教育程度，坦承犯行之犯後態度，公訴人之求刑
    等一切情狀，量處如主文所示之刑。另扣案鐵條7 支、爆破
    剪1 支、安全帶1 條為被告所有供犯本案所用之物，爰依刑
    法第38條第1 項第2 款規定宣告沒收。
據上論斷，應依刑事訴訟法第273 條之1 第1 項、第299 條第1
項前段，刑法第321 條第1 項第3 款、第47條第1 項、第38 條
第1 項第2 款，判決如主文。
本案經檢察官李秀玲到庭執行職務。
中    華    民    國    99    年    6     月    17    日
                  刑事第二庭    法  官  劉怡孜
以上正本證明與原本無異。
如不服本判決應於收受判決後10日內向本院提出上訴書狀，並
應敘述具體理由；其未敘述上訴理由者，應於上訴期間屆滿後
20日內向本院補提理由書（均須按他造當事人之人數附繕本）
「切勿逕送上級法院」。
中    華    民    國    99    年    6     月    17    日
                                書記官  薛慧茹
中華民國刑法第321條（加重竊盜罪）
犯竊盜罪而有左列情形之一者，處 6 月以上、 5 年以下有期徒
刑：
一、於夜間侵入住宅或有人居住之建築物、船艦或隱匿其內而犯
之者。
二、毀越門扇、牆垣或其他安全設備而犯之者。
三、攜帶兇器而犯之者。
四、結夥三人以上而犯之者。
五、乘火災、水災或其他災害之際而犯之者。
六、在車站或埠頭而犯之者。
前項之未遂犯罰之。

司法院資訊處製作；財團法人民間司法改革基金會備份。
